臺灣桃園地方法院刑事判決　　　　　　　96年度訴字第1317號
公　訴　人　臺灣桃園地方法院檢察署檢察官
被　　　告　甲○○
上列被告因違反毒品危害防制條例案件，經檢察官提起公訴（96
年度毒偵字第2064號），本院判決如下：
    主  文
甲○○施用第一級毒品，處有期徒刑柒月，減為有期徒刑參月又
拾伍日，如易科罰金，以新臺幣壹仟元折算壹日。扣案之第一級
毒品海洛因壹包（淨重零點壹肆公克、空包裝重零點貳肆公克）
沒收銷燬之。
    事  實
一、甲○○前於民國95年間因施用毒品案件，經本院於95年3 月
    29日以95年度毒聲字第433 號裁定送觀察、勒戒後，認無繼
    續施用毒品傾向，於95年8 月4 日出所，並經臺灣桃園地方
    法院檢察署檢察官於95年8 月4 日，以95年度毒偵字第1127
    號為不起訴處分確定。詎其仍未戒除毒癮，竟基於施用第一
    級毒品之犯意，於96年4 月2 日下午1 時許，在桃園縣桃園
    市○○路某加油站廁所內，以使用其所有之注射針筒（未扣
    案）注射之方式，施用第一級毒品海洛因1 次。嗣於96年4
    月3 日上午1 時30分許，為警在桃園縣桃園市○○街270 號
    前查獲，並扣得第一級毒品海洛因1 包（淨重0 ．14公克、
    空包裝重0 ．24公克）。
二、案經桃園縣政府警察局龜山分局報告臺灣桃園地方法院檢察
    署檢察官偵查起訴。
    理  由
一、訊據被告甲○○對於上揭時、地，其施用第一級毒品海洛因
    1 次之事實坦承不諱，又經將被告於96年4 月3 日上午1 時
    30分許為警查獲後所採集之尿液送驗結果，亦呈鴉片類陽性
    反應，有桃園縣政府警察局龜山分局被採尿人姓名編號對照
    表、台灣檢驗科技股份有限公司於96年4 月24日出具之濫用
    藥物尿液檢驗報告各1 紙附卷可稽，此外，復有第一級毒品
    海洛因1 包（淨重0 ．14公克、空包裝重0 ．24公克）扣案
    為證，而扣案之白粉1 包送請法務部調查局鑑定，送驗白粉
    含有第一級毒品海洛因成分無訛，有該局96年4 月30日調科
    壹第00000000000 號鑑定書1 紙附卷足參。是認被告上開任
    意性自白，核與事實相符，堪以採取。綜上，本件事證明確
    ，被告上揭犯行足可認定，應依法論科。
二、核被告甲○○所為，係犯毒品危害防制條例第10條第1 項之
    施用第一級毒品罪。被告非法持有第一級毒品海洛因，進而
    施用，其持有之低度行為應被施用之高度行為所吸收，不另
    論其非法持有第一級毒品之罪。查被告前於95年間因施用毒
    品案件，經本院於95年3 月29日以95年度毒聲字第433 號裁
    定送觀察、勒戒後，認無繼續施用毒品傾向，於95年8 月4
    日出所，並經臺灣桃園地方法院檢察署檢察官於95年8 月4
    日，以95年度毒偵字第1127號為不起訴處分確定，有臺灣高
    等法院被告前案紀錄表及刑案資料查註紀錄表各1 份附卷為
    憑，其於前次觀察勒戒執行完畢釋放後，5 年內再犯毒品危
    害防制條例第10條第1 項之罪，是依同條例第23條第2 項之
    規定，應予依法追訴。爰審酌被告前經本院裁定送觀察、勒
    戒執行完畢後，仍不知悔改、警惕，猶繼續施用毒品，本不
    宜寬貸，及其素行、施用之期間、次數、犯後態度，惟念及
    此乃自戕行為等一切情狀，量處如主文所示之刑。又中華民
    國96年罪犯減刑條例施行即96年7 月16日前，經通緝而未於
    96年12月31日前自動歸案接受偵查、審判或執行者，不得依
    中華民國96年罪犯減刑條例減刑，中華民國96年罪犯減刑條
    例第5 條定有明文；上開條文係就上開條例施行前經通緝之
    被告或受刑人而設之規定，如係於上開條例施行後始通緝者
    ，即不適用該條之規定，法院辦理96年減刑案件應行注意事
    項第9 條已闡釋甚明。本件被告經本院於96年10月16日發布
    通緝，並於同年月29日遭緝獲歸案，有本院通緝書、通緝刑
    事被告歸案證明書稿、撤銷通緝書各1 紙在卷可稽，復本件
    被告所犯之罪係在96年4 月24日以前犯之，且並無中華民國
    96年罪犯減刑條例所定不適用減刑之情形，故應依該條例第
    2 條第1 項第3 款、第7 條之規定，予以減為如主文所示之
    刑，並依該條例第9 條之規定，諭知易科罰金之折算標準。
三、末查，前述扣案之第一級毒品海洛因1 包（淨重0 ．14公克
    、空包裝重0 ．24公克），係屬毒品，應依毒品危害防制條
    例第18條第1 項前段規定，不問屬於犯人與否，宣告沒收並
    銷燬之。至上開被告所有供其犯本件施用第一級毒品罪所用
    之注射針筒，並未扣案，且該注射針筒前為被告丟棄而滅失
    一情，業經被告於本院審理中供述明確在卷，是已無沒收之
    必要，爰不宣告沒收之，併此敘明。
據上論斷，應依刑事訴訟法第299 條第1 項前段，毒品危害防制
條例第10條第1 項、第18條第1 項前段，刑法第11條、第41條第
，中華民國96年罪犯減刑條例第2 條第1 項第3 款、第7 條、第
9 條，判決如主文。
本案經檢察官董良造到庭執行職務。
中　　華　　民　　國　　96　　年　　11　　月　　20　　日
                      刑事第十二庭審判長法  官  王 美 玲
                                        法  官  許 雅 婷
                                        法  官  羅 國 鴻
以上正本證明與原本無異。
如不服本判決，應於判決送達後10日內向本院提出上訴狀 (應附
繕本)， 上訴於臺灣高等法院。
                                        書記官  廖宜政
中　　華　　民　　國　　96　　年　　11　　月　　20　　日
附錄本案論罪科刑法條：
毒品危害防制條例第10條第1 項
施用第一級毒品者，處六月以上五年以下有期徒刑。
